臺灣高等法院刑事判決　　　　　　　94年度上更(一)字第433號
上　訴　人
即　被　告　丙○○
　　　　　　　　　　（現另案於台灣桃園龍潭女子監獄執行中）
選任辯護人　巨克安律師
上　訴　人
即　被　告　甲○○
選任辯護人　康勝男律師
上列上訴人等因毒品危害防制條例等案件，不服臺灣桃園地方法
院93年重訴字第22號，中華民國93年9月29日第一審判決（起訴
案號：臺灣桃園地方法院檢察署92年度偵字第18573號、93年度
偵字第1326號、93年度偵字第2022號、93年度偵字第4644號），
提起上訴，經判決後經最高法院發回更審，本院判決如下：
    主  文
原判決關於丙○○部分及甲○○運輸第一級毒品暨定執行刑部分
撤銷。
丙○○、甲○○共同販賣第一級毒品，丙○○、甲○○各處無期
徒刑，並均褫奪公權終身。扣案第一級毒品海洛因參顆總淨重玖
拾參點玖伍公克，沒收銷燬之；扣案之保險套參只、甲○○所有
之0000000000號、0000000000號門號手機、丙○○所有之000000
0000號門號手機、乙○○所有之0000000000號門號手機，均沒收
之。
    事  實
一、丙○○（綽號：萍姊）前於民國90年間，因施用第二級毒品
    案件，經原法院以90年度毒聲字第4802號裁定，送觀察、勒
    戒，認無繼續施用毒品傾向，由臺灣桃園地方法院檢察署檢
    察官以90年度毒偵字第3926號，為不起訴處分確定；再因販
    賣第一級、第二級毒品案件，經最高法院以93年度台上字第
    4716號判處應執行有期徒刑17年確定（不構成累犯）。詎丙○○猶不知悔改，竟夥同甲○○（綽號：十元）、乙○○（
    綽號：小敏，業經原審判處應執行有期徒刑6年3月確定）等
    人，基於販賣、運輸第一級毒品與私運管制物品（毒品）之
    犯意聯絡，三人間以甲○○所有之0000000000號號門號手機
    、丙○○所有之0000000000號門號手機、乙○○所有之0000
    000000號門號手機互為聯絡，共同策劃前往連江縣馬祖以小
    三通方式至大陸運輸第一級毒品海洛因入境。甲○○、乙○○二人即於92年12月1日10時10分許，由臺北松山機場一同
    搭乘立榮航空公司B70309次班機飛往馬祖南竿機場，再經由
    馬祖以小三通方式前往大陸地區福州市。甲○○等二人到達
    後，在福州市之某旅館內，先後與大陸地區人民綽號「龍哥
    」、「小林」二男子（真實姓名、年籍均不詳）接洽購買第
    一級毒品海洛因。於甲○○、乙○○在大陸地區期間，甲○○並以上開0000000000門號手機撥打0000000000號電話，向
    在臺灣地區之丙○○報告接洽情形，丙○○再指示甲○○相
    關注意細節，迨甲○○、乙○○二人與綽號「小林」者談妥
    ，遂以丙○○交付之20萬元中之10餘萬元購得第一級毒品海
    洛因後，即以小三通方式而運輸第一級毒品海洛因入境馬祖
    。甲○○、乙○○為夾帶海洛因搭機返臺，即推由乙○○於
    搭機返回臺灣前，在馬祖之某旅館內，將所購得之海洛因以
    保險套包裹成圓球狀3顆，塞入肛門內以避免查緝，甲○○
    則以其所有0000000000號門號手機，於93年12月11日7時57
    分聯絡在台灣不知情之彭介均駕車前往松山機場接應，乙○○、甲○○二人乃於92年12月11日上午9時許，共同搭乘立
    榮航空公司班機返抵臺北松山機場時，經臺灣桃園地方法院
    檢察署檢察官簽發鑑定許可書，並向原審法院聲請搜索票，
    指揮內政部警政署航空警察局刑警隊（下稱航警局刑警隊）
    人員將乙○○、甲○○帶往桃園市敏盛綜合醫院以Ｘ光照射
    方式檢查身體，搜索起出並扣得上開海洛因包裹圓球3顆（
    淨重93.95公克，空包裝重5.76公克，純度87.88%，純質淨
    重82.56公克）。
二、案經內政部警政署航空警察局、法務部調查局北部地區機動
    工作組移請臺灣桃園地方法院檢察署檢察官偵查後起訴。
     理  由
一、訊據被告甲○○、丙○○均矢口否認有上開販賣、運輸第一
    級毒品之犯行，被告甲○○辯稱：伊並未與丙○○、乙○○
    協議至中國大陸地區運輸毒品入境行為，我去大陸有打電話
    給丙○○，但沒有購買毒品，我不知道乙○○挾帶毒品，亦
    未與乙○○相約回台，只是同一班機回來云云；被告丙○○
    則辯稱：伊並無參與協議共同運輸毒品入境，我承認與乙○○、甲○○有通聯，但他們去大陸買毒品與我無關云云。惟
    查：
　(一)被告甲○○與同案被告乙○○二人共同於92年12月1日10時
  　10分許，由臺北松山機場一同搭乘立榮航空公司B70309次班
    機飛往馬祖，再以小三通方式轉往大陸地區福建福州市，於
    向大陸地區人民綽號「小林」者接洽買得第一級毒品海洛因
    後，再以小三通方式運輸返回馬祖再轉運回台灣，並在乙○○體內肛門排出如扣案之3顆球狀白粉之第一級毒品海洛因
    （以保險套包裹成圓球狀3顆，總淨重93.95公克），而該3
    顆球狀白粉，經送請鑑驗結果，確含第一級毒品海洛因成分
    之事實，業據證人即同案被告乙○○於偵查及原審審理中供
    述綦詳，被告甲○○亦不諱言與乙○○於上揭時間以小三通
    方式一同往返大陸福州市與馬祖間，並一同搭機返回台灣，
    嗣後在乙○○身上查扣上開毒品等情，並有立榮航空公司該
    班次旅客艙單一件、台灣桃園地方法院檢察署92年度他字第
    2049號鑑定許可書、原法院92年度聲搜字第940號搜索票影
    本、內政部警政署航空警察局搜索扣押筆錄與扣押物品清單
    、查獲包裹圓球狀海洛因照片共6張、法務部調查局93年2月
    24日調科壹字第080007183號鑑定通知書一紙附卷足憑。核
    先敘明。
　(二)證人蔡慧蓁雖於92年12月11日警詢之初陳稱：我是一人前往
  　馬祖，機上有看見甲○○，但沒有打招呼，因為不熟，是一
    位叫榮哥的男子叫我從馬祖帶毒品回台灣（見第18573號偵
    查卷第15頁），但於93年1月6日接受調查局詢問時證稱：「
    我是受丙○○的指示，將毒品從馬祖運輸回台灣，因為我欠
    丙○○約新台幣15萬元，所以丙○○要求我運輸毒品來抵銷
    借款，.... 我就將丙○○交給我20幾萬元用來買毒品，並
    分由阿為及我夾帶回台灣。」等語（見第18573號偵查卷一
    第236頁反面），另依證人保護法第14條規定於偵查中更具
    結證稱：我與甲○○到大陸福州地區，有綽號龍哥之人與我
    們接應，買了海洛因就回馬祖，所帶回之海洛因要交給被告
    丙○○，我自己有欠她錢，前揭與丙○○之通聯紀錄中之對
    話，依自己所帶現金，與大家所花費公的錢，拿出來做公的
    用途，丙○○說如有需要再拿出來花用，買的部分差不多有
    3 兩的數量，而「扣起來才有5萬」一語，就是說這樣帶回
    來扣除伊先前欠丙○○的錢，伊只剩欠她5萬元，原來欠她
    15、6萬元，這趟運輸成功的話，丙○○給的酬勞有10萬元
    等語（見同上卷第204、205頁），並經檢察官提示92年12月
    3日16時51分、17時44分、22時7分、22時51分監聽譯文（見
    同上卷第89至92頁），證人乙○○證稱：這是他們在房間講
    的，甲○○在我隔壁房間講，但事後甲○○有將談話內容告
    訴我，當時我在房間與龍哥談海洛因價錢，甲○○就在隔壁
    房間與丙○○聯繫，看丙○○如何決定，當天並沒有向龍哥
    買，後來他們到深圳找小林，後來是向小林買的（見同上卷
    第205至206頁），復於原審審理時證稱：我向「阿龍」（龍
    哥）買毒是甲○○聯繫的，我在丙○○那裡認識甲○○，甲○○說有認識在大陸的朋友在賣毒品，他下次去大陸時，會
    帶我一起去，丙○○當時在場說既然有去大陸，可以一起去
    看看，在大陸期間，與丙○○電話談到毒品的事，有關毒品
    的價格、品質，我向丙○○陳述我看到毒品的顏色、價錢，
    黃色一單位一百多，白色也是一單位一百多，差二、三十元
    人民幣，（蔡有無交代要買多少）他叫我先看貨，再決定要
    不要買，（買毒品用途為何）是丙○○叫我買的，（去之前
    有無與丙○○商量過）丙○○知道等語（見原審卷二第69至
    76頁）。勾稽上開證人乙○○於調查局及原審偵審所證，互
    核一致，應可採信。又，被告丙○○交付證人乙○○20萬元
    包括公用及買毒費用，其中買毒費用部分，證人乙○○於原
    審證稱：「（你共花多少錢買毒品？）新台幣十多萬元，約
    人民幣2萬多元，當時說1兩1萬多人民幣」、「（十幾萬都
    換成人民幣嗎？都做何用途？）都換成人民幣買毒品了，沒
    有剩」（見原審卷二第74、84頁），查本件扣案安非他命淨
    重93.95公克，約2.5兩餘，核與證人乙○○證述：1兩1萬多
    人民幣，換得2萬多人民幣都買毒品等語相符，而20萬費用
    扣除被告甲○○、證人乙○○前往大陸地區之旅費，剩餘十
    餘萬購買毒品亦尚屬合理，則被告丙○○交付證人乙○○20
    萬購買毒品一節，亦堪認定。堪認證人乙○○係為被告丙○○購買及運輸毒品抵債，而被告丙○○則於台灣地區交付乙○○20萬元，指示被告乙○○、甲○○前往大陸福州購買毒
    品海洛因，並將之運輸（私運）入境台灣以圖販賣營利之事
    實。被告甲○○既與證人乙○○一同往返台灣與大陸福州市
    間，並先後與綽號「龍哥」、「小林」者接洽購買第一級毒
    品海洛因事宜，期間並將所看貨成色、價格起伏高低、交貨
    日期等情況，向在臺灣地區之被告丙○○回報接洽情形，被
    告丙○○再指示甲○○相關注意細節並最後決定，益見被告
    甲○○確有積極參與本件購買及運輸毒品海洛因事宜。此外
    ，被告甲○○持有之0000000000號號手機門號於92年11月30
    日上午11時8分，撥打丙○○之0000000000號電話，於大陸
    期間與0000000000號通話對象係丙○○等情；被告丙○○於
    警詢及偵查中亦坦承其持用0000000000號門號之手機確有於
    92年12月1日8時23分撥打乙○○0000000000號門號手機等事
    實；而被告丙○○持用之0000000000號，於前揭期間有與被
    告甲○○持用之0000000000號電話通聯之事實，亦據被告乙○○、甲○○供承在卷。另被告甲○○所有0000000000號門
    號手機，於93年12月11日7時57分發話予同案被告彭介均000
    0000000號門號，內容為「等一下來台北找我」、「我已經
    到了」、「好」等語（見第18573號偵查卷第102頁），此經
    被告甲○○坦承係在馬祖上機前打電話給彭介均前往接機（
    見原審卷二第153、159頁），此並有甲○○所持用00000000
    00號、丙○○所持用0000000000號、乙○○所持用00000000
    00號手機門號、彭介均所持用0000000000號門號通聯記錄、
    通訊監察作業報告摘要表各一件、通訊監察錄音帶7捲、同
    署92年度聲監字第265號、第286號、第289號通訊監察核准
    資料等附卷足參。另經被告丙○○聲請，由原審將前揭通訊
    監察錄音帶2捲、譯文，並請被告丙○○赴法務部調查局接
    受錄音，經以語音分析及聲紋特徵比對法，進行錄音帶聲紋
    比對鑑定結果，通訊監察錄音帶之疑似被告丙○○聲音，與
    丙○○本人聲音音質均相同，確為被告丙○○本人所通聯無
    誤，有該局93年9月6日調科參字第09300353350號鑑定通知
    書、丙○○鑑定同意書及鑑定參考資料一件在卷足憑（見原
    審卷二第223至235頁參照），益見被告丙○○確有以電話與
    當時在大陸福州市購買毒品之甲○○與乙○○聯絡，是被告
    丙○○辯稱：前揭門號手機有時是別人使用，被告甲○○否
    認上揭通訊監察譯本，均無可採。另被告甲○○又辯稱與丙○○聯絡只是聊天及我到大陸福州玩的情形云云（見原審93
    年聲羈字第71號卷第9頁），亦核與上開通訊監察譯本所示
    內容及證人乙○○所證述不符，顯係卸責之詞，亦不足採信
    。
　(三)至證人乙○○於本院前審審理時改稱：去大陸目的是買皮包
  　，丙○○事先不曉得，不是丙○○叫我去大陸（見上訴卷第
  　117至118頁），於本院審理時改稱：我去大陸目的是買毒品
    ，丙○○事先不知道借錢是要買毒品，是電話聯絡後才知道
    我去買毒品云云（見本院卷第87頁）；另於警詢時稱：走私
    一次代價是三萬元（見第18573號偵查卷一第15頁反面），
　　偵查時稱：我自己出十萬元，鄭裕民出五、六十萬，甲○○
  　也帶四十萬元，丙○○沒有出錢（同上卷一第204頁），於
    原審供稱：買毒的錢是向丙○○借的，借十幾萬元了（見原
    審卷二第73、74頁），於本院前審稱：我個人約帶台幣20萬
    元，其他人實際帶多少錢我不清楚，不過要換人民幣時，所
    有人湊起來約有90萬元台幣，毒品回來用途是要請丙○○幫
    我找買方（見上訴卷第113、117頁），又於本院審理時稱：
    我跟丙○○借10萬元，我自己有錢所以加起來20萬，我們各
    人有帶各人的錢，我只有買我的部分，扣案海洛因三顆是我
    自己的毒品，我要如何處理，均與其他人無關，我去買毒的
    人是甲○○認識，是甲○○告訴我，因為甲○○剛好也要去
    大陸，甲○○沒有叫我向他買毒，也沒有約好同機回來（見
    本院卷第84至88頁）云云，非僅前後不符，已難憑信；再者
    ，依上開通訊監察譯本所示，於92年11月30日11時4分，被
    告甲○○以0000000000之手機門號撥打被告丙○○之000000
    0000號手機門號，通訊內容為：「.... （丙○○發話）現
    在如果有多的話，等於是要多帶一些錢去，小敏（即乙○○
    ）有跟著去，我想讓小敏帶」，復於同日11時8分被告甲○○又撥打同一手機門號予被告丙○○，通訊內容為：「（丙○○發話）那你就叫小敏過來家裡拿錢」（見第18573號偵
    查卷第86頁），可見係前往大陸地區前，被告丙○○指示甲○○叫乙○○至其住處拿錢無疑，難謂被告丙○○事先不知
    情。再者，依證人乙○○於上開偵訊時證稱：以本件運輸毒
    品之酬勞10萬元抵償被告丙○○15、6萬之欠款後，尚欠5萬
    元等語，倘本件扣得之部分毒品係以證人乙○○本自有之10
    萬元購入，則證人乙○○直接以該10萬元償還丙○○即可，
    何以甘冒風險遠赴大陸地區販入、運輸毒品取得報酬10萬元
    償還被告丙○○？尤有甚者，證人乙○○於本院稱：「（毒
    品交易的內容？）把毒品帶回來給丙○○轉售」、「（10萬
    元如何還給丙○○？）毒品轉售的盈餘」、「（如果10萬元
    毒品賣了50萬元，扣掉10萬元後差額40萬元是誰的？）是我
    的」（見本院卷第84、85頁），倘證人乙○○果真向被告丙○○借款10萬購毒，復將購得毒品帶回台灣交予被告丙○○
    轉售，而轉售差額盡歸乙○○所有，則被告丙○○豈有徒冒
    被查緝之風險為乙○○賣毒而僅取回原本借款10萬之理？顯
    不合常理甚明，從而上開證人乙○○所言，無非迴護被告丙○○、甲○○之詞，均不能採信。
  (四)按毒品危害防制條例所處罰之「販賣」毒品罪，所著重者為
    被告在主觀上有藉以牟利之惡性，及對毒品之擴散具有較有
    償或無償轉讓行為更嚴重之危害性，被告「營利」之意圖係
    從客觀之社會環境、情況及證人、物證等資料，依據證據法
    則綜合研判認定（最高法院67年度台上字2500號、69年度台
    上字第1675號判例參照）。又一般民眾普遍認知海洛因等毒
    品之非法交易，政府一向查禁森嚴，且科以重罰不容寬貸，
    衡諸常情，倘非有利可圖，絕無平白甘冒被嚴查重罰高度風
    險之理，從而，舉凡其有償交易，除足反證其確另基於某種
    非圖利本意之關係外，通常尚難因無法查悉其販入價額作為
    是否高價賣出之比較，諉無營利之意思，阻卻販賣犯行之追
    訴（最高法院87年度台上字第3164號判決參照）。本件被告
    丙○○、甲○○雖否認上開運輸、販賣第一級毒品海洛因犯
    行，惟證人乙○○確受被告丙○○之指示並經由甲○○之介
    紹，與甲○○共同至大陸地區購買海洛因返台後交予丙○○
    販賣，已經本院調查屬實，且考量社會大眾均知買賣、運輸
    海洛因係非法行為之客觀社會環境，並參酌被告丙○○交付
    證人乙○○20萬元遠赴大陸地區購毒，數量高達淨重93.95
    公克，衡理顯非供自己施用，並有上開通訊監察譯本等證據
    資料為佐，依據前開積極證據及經驗法則（倘非有利可圖，
    絕無平白甘冒被嚴查重罰高度風險之理）綜合研判，揆諸前
    揭判例（決）意旨，被告等人及證人乙○○係有共同意圖營
    利而運輸毒品海洛因以伺機販賣，應認具有營利之意圖，至
    堪明確。
　(五)綜上，被告丙○○、甲○○與證人乙○○基於共同運輸、販
    賣第一級毒品海洛因入境之犯意聯絡，由被告邱思雲、乙○○共同至大陸地區向綽號小林之人購買海洛因，並嗣運輸入
    境等犯行，堪予認定。被告等上開所辯否認犯行，殊難採信
    ，均應依法論科。
二、查海洛因為毒品危害防制條例第2條第2項第1款所列管之第
    一級毒品，並為行政院依懲治走私條例第2條第4項所公告之
    「管制物品項目及其數額」命令甲項第4款規定，係管制進
    出口物品，而依同條例第12條規定，自大陸地區私運物品進
    入台灣地區，以私運物品進口、出口論，適用同條例規定處
    斷。又販賣第一級毒品海洛因之成立，並不以販入之後，復
    行賣出為要件，祗須以營利為目的，販入或賣出有一於此，
    其犯罪即屬成立，且不以得利為必要（最高法院25年度非字
    第113號判例、68年度台上第606號判決參照）。核被告丙○○、甲○○所為，係犯毒品危害防制條例第4條第1項之運輸
  　、販賣第一級毒品罪及懲治走私條例第2條第1項之私運管制
    物品罪。被告丙○○、甲○○與已判決確定之同案被告乙○○等三人，就販賣、運輸第一級毒品及私運管制物品犯行間
    ，互有犯意聯絡及行為分擔，依刑法第28條規定，均應論以
    共同正犯。被告等運輸、販賣第一級毒品海洛因前、後持有
    毒品之低度行為，為其運輸、販賣毒品之高度行為所吸收，
    不另論罪。被告等私運管制進口之毒品海洛因來台，係一行
    為而觸犯運輸第一級毒品罪及私運管制物品罪二罪名，而運
    輸毒品與販賣毒品有方法結果之牽連關係，各應依同法第55
    條從一重之販賣第一級毒品罪處斷。公訴意旨雖未就販賣毒
    品部分起訴，惟與起訴部分具有裁判上一罪關係，為起訴效
    力所及，本院自應予審究。
三、原審予被告等人論罪科刑，固非無見，惟查：本件係被告
    丙○○交付20萬元予證人乙○○至大陸地區購毒，原判決事
    實欄認係由被告等與證人乙○○共同集資前往大陸地區運輸
    海洛因入境，尚與事實不符；又被告等與證人乙○○係基
    於共同運輸、販賣第一級毒品入境，原審漏未審酌販賣部分
    ，其認定事實尚有不合；懲治走私條例第12條規定：「自
    大陸地區私運物品進入台灣地區，以私運物品進口論，適用
    本條例規定處斷」，係將原規範在國境外走私管制物品及應
    稅物品刑事犯罪行為之懲治走私條例，擴及於國家內台灣地
    區與大陸地區間之私運行為，亦加以刑事制裁；換言之，本
    條例第12條所指之「以私運物品進口論」，乃指將非國境外
    之走私行為，擬制為走私罪，故稱準走私罪。又因係擬制之
    罪，是於論罪科刑時，尚須透過所謂「過橋條款」，始能「
    適用本條例規定處斷」，亦即於論罪理由內應援引懲治走私
    條例第12條規定資為依據，加以說明，始符罪刑法定原則，
    原審於此漏未敘明，亦有未洽；扣案海洛因三顆係以保險
    套包裝，其具有防止逸出、潮濕之功用，並便於攜帶及運輸
    ，其係供本件運輸、販賣毒品用之物，至為顯然。原判決對
    於扣案海洛因之外包裝保險套三只，竟漏未依毒品危害防制
    條例第19條第1項規定宣告沒收，而僅併同扣案安非他命依
    毒品危害防制條例第18條第1項前段規定予以宣告沒收銷燬
    之，亦有未洽；犯毒品危害防制條例之運輸、販賣毒品罪
    者，其供犯罪所用之物沒收之，此觀諸該條例第19條第1項
    規定甚明。查被告等運輸、販賣毒品均是以甲○○所有之00
    00000000號、0000000000號門號手機、丙○○所有之000000
    0000號門號手機、共犯乙○○所有之0000000000號門號手機
    互為聯絡，上揭行動電話之所有人分別為被告丙○○、甲○○及共犯乙○○，且係供犯本件運輸、販賣毒品所用之物，
    原判決未一併諭知沒收，尚有違誤。被告丙○○、甲○○上
    訴否認犯行，固均無理由，惟原判決既有上開可議，應由本
    院將原判決關於被告丙○○部分及甲○○運輸第一級毒品暨
    定執行刑部分予以撤銷改判。爰審酌被告丙○○、甲○○共
    同運輸、販賣第一級毒品海洛因入境，數量頗鉅，危害他人
    及社會情節不輕，有違政府掃毒及禁毒政策之貫徹，且犯後
    皆矢口否認犯行，犯後態度不佳，均未見悔意，併審酌被告
    犯罪之動機、目的、手段，犯罪時所受之刺激及其品性、生
    活狀況、智識程度，丙○○為高職畢業、甲○○為國中畢業
    ，犯罪所生之損害，及犯罪後態度等一切情狀，各量處無期
    徒刑，併各宣告褫奪公權終身。
四、扣案之毒品海洛因淨重93.95公克，係查獲之毒品，應依毒
    品危害防制條例第18條第1項前段沒收並銷燬之，另供包裝
    本件毒品海洛因所用之保險套三只，係共犯乙○○所有，而
    供犯本件毒品危害防制條例第4條之罪所用之物，應依毒品
    危害防制條例第19條第1項規定宣告沒收。被告等運輸、販
    賣毒品均是以甲○○所有之0000000000號、0000000000號門
    號手機、丙○○所持有之0000000000號門號手機、乙○○所
    有之0000000000號門號手機聯絡，係供犯本件運輸、販賣毒
    品所用之物，並應依毒品危害防制條例第19條第1項規定宣
    告沒收。
五、公訴意旨另以：「丙○○夥同甲○○、乙○○、鄭昭民、許
    智為及彭介均策劃共同集資前往馬祖以小三通方式至大陸運
    輸第一級毒品海洛因入境，..... 丙○○再指示甲○○相關
    注意細節，嗣與綽號小林者談妥後，順利購得重約4、5百公
    克之第一級毒品海洛因，再以小三通方式返回馬祖，而運輸
    第一級毒品海洛因入境」等語。惟查，雖證人乙○○稱：「
    綽號龍哥與我們接應，接應後有買到海洛因，買了約3、4百
    公克的海洛因就回馬祖，在大陸待了幾天，海洛因的數量好
    像4、5百公克，回到馬祖就拿走我個人買的部分約90公克左
    右」（見第18573號偵查卷一第204頁），然關於購買海洛因
    的數量，證人乙○○前後陳述不同，已非無疑，且證人乙○○已證述被告丙○○交付其20萬購買毒品，已如前述，則依
    1兩海洛因約人民幣1萬多元之數，自無可能購得高達4、5百
    公克海洛因。況查本件扣得之海洛因僅有淨重93.95公克，
    並查無其他毒品，而被告甲○○及同案被告鄭昭民、許智為
　  、彭介均皆否認有共同集資並運輸海洛因犯行，尚難僅憑證
    人乙○○有瑕疵之陳述而遽認被告等確有集資購買4、5百公
    克之第一級毒品海洛因。從而，就本件起訴事實而論，除前
    揭扣得之93.95公克海洛因外，尚無證據足資證明被告丙○○、甲○○及證人乙○○另有運輸其他海洛因，此外，檢察
    官亦不能提出其他足資認定被告等此部份犯罪之積極證據或
    證明方法，即屬不能證明被告等此部份犯罪。惟起訴意
 　 旨認此部分犯罪與前開論罪部分具有實質上一罪關係，爰不
    另為無罪之諭知。
據上論斷，應依刑事訴訟法第369條第1項前段、第364條、第299
條第1項前段，毒品危害防制條例第4條第1項、第18條第1項前段
、第19條第1項，懲治走私條例第2條第1項、第11條、第12條，
刑法第11條前段、第28條、第55條、第37條第1項，判決如主文
。
本案經檢察官蔡薰慧到庭執行職務。
中　　華　　民　　國　　94　　年　　10　　月　　14　　日
                  刑事第十五庭　審判長法  官  蔡永昌
                              　　　　法  官  張正亞
　                            　　　　法  官  陳榮和
以上正本證明與原本無異。
如不服本判決，應於收受送達後十日內向本院提出上訴書狀，其
未敘述上訴之理由者並得於提起上訴後十日內向本院補提理由書
（均須按他造當事人之人數附繕本）。
                                      書記官  劉麗芬
中　　華　　民　　國　　94　　年　　10　　月　　18　　日
附錄：本案論罪科刑法條全文
毒品危害防制條例第4條第1項
製造、運輸、販賣第一級毒品者，處死刑或無期徒刑；處無期徒
刑者，得併科新臺幣1000萬元以下罰金。
